

RESUMEN PROFESIONAL

Profesional Especializado en Ingeniería de Sistemas con énfasis en Ingeniería de Software. Gran capacidad para análisis de información y búsqueda de soluciones, orientada a obtener resultados, con alta disposición para trabajo en equipo. Entusiasta, adaptable al cambio y optimista, con facilidad para interactuar con los usuarios, y brindar orientación.

HABILIDADES PROFESIONALES

- Manejo de SAP y con conocimiento de las áreas de Ventas, Distribución, Datos Maestros y Compras
- Experiencia en diseño e implementación de Reportes en Excel y SQL.
- Conocimiento y experiencia en el manejo sistemas de información geográfica en aplicaciones con ArcGis.
- Buen conocimiento en estructura de Datos Maestros, mantenimiento, limpieza y administración.

CÓMO COMUNICARTE CONMIGO

Correo electrónico:

luzgomez.torrente@gmail.com Teléfono: (57) 3144484325

LinkedIn:

 $https:/\!/\!www.linkedin.com/in/luzaracelygomez$

orrente

GitHub: https://github.com/Luz-Gomez

Bogotá, Colombia

LUZ ARACELY GÓMEZ TORRENTE

INGENIERA DE SISTEMAS ESPECIALISTA EN INGENIERÍA DE SOFTWARE

EXPERIENCIA LABORAL

Consultor SAP

TAHUMA SAS | Agosto 2019 a Febrero 2020

Proyecto Wiit para Experis México, Consultor SAP, Encargada de limpieza, transformación y migración de la información SAP de Compras de El Salvador, para ABInBev, dentro del proyecto de paso de ambiente SAP local a ambiente SAP Regional.

Profesional SIG

CEIPRO SAS | Septiembre 2018 a Abril 2019

Actualización Cafetera SICA 2018, Encargada de la revisión, ajuste y consolidación en ArcGis, de las Geometrías de lotes cafeteros, actualizados en campo, ajuste y reubicación de linderos de fincas cafeteras, generación y entrega de archivos a Federación, con Geometrías de linderos de lotes, linderos de fincas y ajustes de colindantes.

Reporting profesional

BAVARIA, | Septiembre 2017 a Julio 2018

Diseño, Implementación y ejecución de Reportes para el área de Compras, utilizando Excel y SQL, con extracción de información desde SAP, con reportes de ejecución diaria, semanal y mensual, generación de KPIS y generación de informes por solicitud.

Purchase Order Administrator

BAVARIA, | Diciembre 2015 a Agosto 2017

Mantenimiento, posteo y verificación de información de Compras en SAP, recepción de solicitudes de validación de información de documentos de compras, respuestas a solicitudes de consulta y verificación de órdenes de compras, solicitudes de pedidos y contratos marco en SAP y administración de Catálogos de SRM

Data Maintenance

BAVARIA, | Octubre 2014 a Noviembre 2015

MaMantenimiento, verificación y posteo de la información de Catálogo de Compras, Materiales. Proveedores y Flash en SAP y/o SRM. Recepción de solicitudes de cargue, validación y cargue de la información en SAP y/o SRM.

EDUCACION

Universidad Distrital de Bogotá

Especialista en Ingeniería de Software | 2003 Ingeniería de Sistemas | 2002

SCRUMstudy

Scrum Fundamentals Certified | Agosto 2021

Misión TIC 2022

Ciclo 2 - Programación básica | Agosto 2021

Ciclo 1 - Fundamentos de Programación | Junio 2021